【裁判字號】    99,簡上,82
【裁判日期】    990519
【裁判案由】    損害賠償等
【裁判全文】
臺灣臺北地方法院民事判決              99年度簡上字第82號
上  訴  人  翡泰國際藝術中心股份有限公司
法定代理人  甲○○
訴訟代理人  丙○○
被  上訴人  乙○○
上列當事人間請求損害賠償等事件，上訴人對於本院臺北簡易庭
98年度北簡字第33600 號第一審判決提起上訴，本院於99年4 月
21日言詞辯論終結，判決如下：
    主  文
上訴駁回。
第二審訴訟費用由上訴人負擔。
    事  實  及  理  由
一、上訴人起訴主張：被上訴人係上訴人之受僱人。被上訴人於
    民國97年12月間，在上訴人臺北市○○區○○路411 號1 樓
    「世界翡翠博物館」搬運珠寶時，漫不經心，未按雙手搬運
    珠寶之規定，致將其中「七彩蓮花玉」（下稱系爭物品）摔
    毀，自應負擔損害賠償責任。爰基於侵權行為法律關係，訴
    請被上訴人給付上訴人新臺幣（下同）150,000 元，及自起
    訴狀繕本送達被上訴人翌日即98年9 月19日起至清償日止，
    按年息百分之5 計算之利息等情。經原審判決被上訴人應給
    付上訴人2,000 元，及自98年9 月19日起至清償日止，按年
    息百分之5 計算之利息，並駁回上訴人其餘之訴。茲上訴人
    就前開敗訴部分不服原審判決，提起本件上訴，並於本院陳
    明均援用於原審之主張及陳述。聲明：（一）原判決不利於
    上訴人部分廢棄。（二）上開廢棄部分，被上訴人應給付上
    訴人148,000 元，及自98年9 月19日起至清償日止，按年息
    百分之5 計算之利息。
二、被上訴人則以：否認上訴人所提發票；系爭物品價值未經鑑
    價，未有上訴人所稱之價值；願意賠償2,000 元等語，資為
    抗辯，並於原審聲明駁回上訴人之訴。經原審判決被上訴人
    應給付上訴人2,000 元，及自98年9 月19日起至清償日止，
    按年息百分之5 計算之利息，並駁回上訴人其餘之訴。茲上
    訴人就前開敗訴部分不服原審判決，提起本件上訴。被上訴
    人除援用於原審之主張及陳述外，於本院補陳：上訴人積欠
    被上訴人97年12月之薪資40,000元，主張以此部分為抵銷等
    語。聲明︰上訴駁回。
三、經查，上訴人主張被上訴人於上開時地摔毀系爭物品，應負
    擔損害賠償責任等情，為被上訴人所不爭執，固堪認定。惟
    查，參酌上訴人為舉證系爭物品價值所提之發票影本所示，
    其上金額部分係記載250,000 元（含稅），品名部分亦僅記
    載「藝品（水晶）」乙節，有該發票影本在卷可稽（見原審
    卷頁22）。可徵此部分金額已與上訴人主張之金額不同，發
    票所示品項亦與上訴人所稱之系爭物品（系爭物品材質為玫
    瑰石，見原審卷頁21）不符。則上訴人所提前開發票是否確
    為購買系爭物品開立之統一發票，顯有可疑，本院自難遽認
    為真實。雖上訴人嗣後提出形式上由一品一典藏藝術有限公
    司（前開統一發票所載之出賣人）所製作之價格單據（下稱
    第一份文件）記載：「水晶玉石（七彩蓮花）、單價150000
    」等語，及形式上有林正發簽名由一品一典藏藝術有限公司
    所製作書函（下稱第二份文件；與第一份文件合稱系爭文件
    ）記載：「身為一品一典藏藝術公司能夠共襄盛舉並能成人
    之美將典藏七彩蓮花玉精品以壹拾伍萬元成就甲○○董事長
    擘劃世界翡翠博物館之大愛精神甚為敬佩」等語在卷為佐。
    然查，參酌系爭文件均屬印刷製品，復為被上訴人否認形式
    上真正，本院自難遽採為真實。且參酌第一份文件徒將品名
    記載為「水晶玉石」，核與前開統一發票記載為「水晶」不
    符，顯有增改之事；暨參酌第二份文件既係一品一典藏藝術
    公司與上訴人間之函件，為何其上亦有林正發簽名，同屬可
    疑等節相互以觀。益徵系爭文件可能為臨訟杜撰，並非真實
    。是本院仍無由僅按系爭文件即認上訴人善盡舉證責任。則
    依舉證責任分配之法則，自無從為有利於上訴人之認定。至
    被上訴人雖主張以上訴人積欠97年12月之薪資40,000元為抵
    銷等語，惟參酌被上訴人並未上訴或附帶上訴，上開原審所
    命給付2,000 元部分，即非本院所得審酌範圍。被上訴人自
    應循其他途徑解決上訴人積欠薪資部分，附此敘明。
四、綜上，上訴人基於侵權行為損害賠償法律關係，訴請被上訴
    人應給付上訴人148,000 元，及自98年9 月19日起至清償日
    止，按年息百分之5 計算之利息，為無理由，不應准許。原
    審就此部分判決上訴人敗訴，並無違誤。上訴意旨指摘原判
    決不當，求予廢棄改判，為無理由，應予駁回。
五、本件事證已臻明確，兩造其餘攻擊防禦方法，及未經援用之
    證據，暨上訴人所提關公文化節國父紀念館展專輯、金門展
    專輯，經本院斟酌後，認為均不足以影響本判決之結果，爰
    不予一一論述，附此敘明。
六、據上論結，本件上訴為無理由，依民事訴訟法第436 條之1
    第3 項、第449 條第1 項、第78條，判決如主文。
中    華    民    國    99    年    5     月    19    日
                 民事第二庭    審判長法  官  張松鈞
                                     法  官  郭顏毓
                                     法  官  黃呈熹
以上正本係照原本作成。
本判決不得上訴。
中    華    民    國    99    年    5     月    19    日
                                     書記官  傅美蓮

司法院資訊處製作；財團法人民間司法改革基金會備份。
